【裁判字號】    98,易,505
【裁判日期】    980428
【裁判案由】    竊盜
【裁判全文】
臺灣板橋地方法院刑事判決               98年度易字第505號
公  訴  人  臺灣板橋地方法院檢察署檢察官
被      告  甲○○
上列被告因竊盜案件，經檢察官提起公訴（98年度少連偵字第4
號），本院判決如后：
    主  文
甲○○所犯如附表編號1 至7 所示之加重竊盜罪，各處如附表編
號1 至7 主文欄所示。應執行有期徒刑拾月，扣案之剪刀壹把、
鑰匙壹串均沒收。
    事  實
一、甲○○於民國97年間因竊盜案件，經本院以97年度簡字第10
    744 號判決判處拘役50日確定（尚未執行）。詎猶不知悔悟
    ，其與行為時已滿十四歲未滿十八歲之少年王○智、林○玲
    （姓名、年籍均詳卷，均經本院以98年度少護字第56號裁定
    交付保護管束確定），竟共同基於意圖為自己不法所有之犯
    意聯絡，於附表編號1 至7 所示之犯罪時間、犯罪地點，以
    附表編號1 至7 所示之犯罪方式，並利用行為時未滿十四歲
    之少年林○泉（姓名、年籍詳卷，亦經本院以98年度少護字
    第56號裁定交付保護管束確定），共同竊取如附表編號1至7
    所示被害人之財物。嗣於97年12月18日4 時30分許，甲○○
    與少年林○泉、王○智、林○玲，在臺北縣中和市○○路12
    9 巷2 弄2 號前，欲竊取車號FUR-652 號重型機車之際，經
    目擊民眾黃建叡發現報警處理，為警當場查獲王○智、林○
    泉，並扣得分別為王○智、林○泉所有供渠等犯上開加重竊
    盜行為所用之鑰匙1 串及剪刀1 把後，循線查獲上情。
二、案經臺北縣政府警察局中和分局報請臺灣板橋地方法院檢察
    署檢察官偵查起訴。
    理  由
甲、有關證據能力部分：
    按被告以外之人於審判外之言詞或書面陳述，除法律有規定
    者外，不得作為證據，刑事訴訟法第159 條第1 項定有明文
    。又被告以外之人於審判外之陳述，雖不符同法第159 條之
    1 至第159 條之4 之規定，但經當事人於審判程序同意作為
    證據，法院審酌該言詞陳述或書面陳述作成時之情況，認為
    適當者，亦得為證據；當事人、代理人或辯護人於法院調查
    證據時，知有第159 條第1 項不得為證據之情形，而未於言
    詞辯論終結前聲明異議者，視為有前項之同意，刑事訴訟法
    第159 條之5 亦有明文。經查，本件判決所援引證人即共犯
    林○泉、王○智、林○玲於警詢、偵查時之陳述，及證人丁○○、壬○○、丙○○、癸○○、庚○○、己○○、曾柔雅
    、黃建叡於警詢時之陳述，雖屬被告以外之人於審判外之陳
    述，而為傳聞證據，惟被告於本院審理時並未爭執，且迄至
    言詞辯論終結前亦未再聲明異議，本院審酌上開證據資料製
    作時之情況，尚查無違法不當及證明力明顯過低之瑕疵，亦
    認為以之作為證據應屬適當，故揆諸前開法律規定與說明，
    爰逕依刑事訴訟法第159 條之5 規定，認前揭證據資料有證
    據能力。
乙、實體方面：
一、上揭事實，業據被告甲○○於本院審理時坦承不諱（見本院
    98年4 月6 日審判筆錄第5 頁），核與證人即共犯林○泉、
    王○智、林○玲於警詢及偵查時所供證之情節相符，並經證
    人丁○○、壬○○、丙○○、癸○○、庚○○、己○○、曾
    柔雅、黃建叡於警詢時證述屬實，且有贓物認領保管單及車
    籍查詢基本資料各7 紙在卷可憑，復有扣案之剪刀1 把、鑰
    匙1 串足資佐證。是本件事證已臻明確，被告犯行洵堪認定
    ，應予依法論處。
二、按剪刀係金屬製品，質硬而銳利，客觀上足對人之生命、身
    體構成威脅，自屬兇器之一種，而鑰匙雖屬金屬製成，然其
    長度短小，並非銳利之物，客觀上難認已足對人之生命、身
    體構成威脅，尚非屬兇器。核被告甲○○如附表編號1 、5
    、6 所示之行為，係犯刑法第321 條第1 項第3 款、第4 款
    之攜帶兇器結夥三人以上竊盜罪；被告如附表編號2 、3 、
    4 所示之行為，則係犯刑法第321 條第1 項第4 款之結夥三
    人以上竊盜罪，公訴人認應論以刑法第321 條第1 項第3 款
    、第4 款之結夥三人以上攜帶兇器竊盜罪，容有誤會；被告
    如附表編號7 所示之行為，係犯刑法第321 條第2 項、第1
    項第4 款之結夥三人以上竊盜未遂罪，公訴人認應論以刑法
    第321 條第2 項、第1 項第3 款、第4 款之結夥三人以上攜
    帶兇器竊盜未遂罪，亦有未洽。被告與少年王○智、林○玲
    間，就如附表編號1 至7 所示之加重竊盜犯行，有犯意聯絡
    及行為分擔，為共同正犯。至被告利用行為時未滿十四歲即
    無刑事責任能力之少年林○泉，實施如附表編號1 至7 所示
    之加重竊盜罪，為間接正犯。又被告雖與少年林○泉、王○
    智、林○玲共同實施上開犯罪，然因被告行為時尚未成年，
    核與兒童及少年福利法第70條第1 項所規定加重其刑之要件
    相迴，自無該條加重其刑規定之適用，併予敘明。又被告如
    附表編號7 所示之加重竊盜犯行，雖已著手竊盜行為之實施
    ，惟未生竊得財物之結果，為未遂犯，爰依刑法第25條第2
    項之規定，按既遂犯之刑度減輕其刑。被告所犯上開7 罪，
    犯意各別，行為互殊，應分論併罰。爰審酌被告不思循合法
    正當途徑獲取財物，而為本件多次加重竊盜犯行，顯乏尊重
    他人財產法益之觀念，行為可訾，惟念及其尚未成年，年輕
    識淺，犯後已坦承不諱，態度良好，兼衡其素行、犯罪動機
    、目的、手段、所竊取財物價值等一切情狀，分別量處如主
    文所示之刑，並定其應執行刑，以示懲儆。扣案剪刀1 把、
    鑰匙1 串分別為共犯林○泉、王○智所有供犯本件加重竊盜
    罪所用之物，爰依刑法第38條第1 項第2 款之規定宣告沒收
    。
據上論斷，應依刑事訴訟法第299 條第1 項前段，刑法第28條、
第321 條第1 項第3 款、第4 款、第2 項、第25條第2 項、第51
條第5 款、第38條第1 項第2 款，判決如主文。
本案經檢察官林俊峰到庭執行職務。
中    華    民    國    98    年     4    月    28    日
                  刑事第九庭    法  官  林海祥
上列正本證明與原本無異。
如不服本判決，應於判決送達後10日內敘明上訴理由，向本院提
出上訴狀 (應附繕本) ，上訴於臺灣高等法院。其未敘述上訴理
由者，應於上訴期間屆滿後20日內向本院補提理由書「切勿逕送
上級法院」。
                                書記官  陳金鳳
中    華    民    國    98    年     4    月    29    日
附錄本案論罪科刑法條全文：
中華民國刑法第321條
犯竊盜罪而有左列情形之一者，處六月以上、五年以下有期徒刑
：
一、於夜間侵入住宅或有人居住之建築物、船艦或隱匿其內而犯
之者。
二、毀越門扇、牆垣或其他安全設備而犯之者。
三、攜帶兇器而犯之者。
四、結夥三人以上而犯之者。
五、乘火災、水災或其他災害之際而犯之者。
六、在車站或埠頭而犯之者。
前項之未遂犯罰之。
附表：
┌──┬────┬──────┬────────┬───┬──────┐
│編號│犯罪時間│犯罪地點    │犯罪方式        │被害人│竊得財物    │
├──┼────┼──────┼────────┼───┼──────┤
│ 1  │97年12月│臺北縣中和市│由甲○○、王○智│丁○○│車牌號碼為  │
│    │16日上午│民享街243號 │、林○玲在場把風│      │MCK-108號重 │
│    │7時30分 │前          │，林○泉持其所有│      │型機車1輛   │
│    │許      │            │客觀上具有危險性│      │（已領回）  │
│    │        │            │，足供兇器使用之│      │            │
│    │        │            │剪刀1把，將之插 │      │            │
│    │        │            │入車牌號碼MCK-10│      │            │
│    │        │            │8號重型機車電門 │      │            │
│    │        │            │轉動而啟動該車，│      │            │
│    │        │            │竊取得手後供渠等│      │            │
│    │        │            │作為代步之用    │      │            │
│    ├─┬──┴──────┴────────┴───┴──────┤
│    │主│甲○○結夥三人以上攜帶兇器竊盜，處有期徒刑柒月。扣案之剪刀│
│    │文│壹把沒收。                                                │
├──┼─┴──┬──────┬────────┬───┬──────┤
│ 2  │97年12月│臺北縣中和市│由甲○○、林○泉│丙○○│車牌號碼為  │
│    │17日晚間│莒光路63號前│、林○玲在場把風│      │GGE-993號重 │
│    │9 時30分│            │，王○智以自備鑰│      │型機車1輛   │
│    │許      │            │匙，將之插入車牌│      │（已領回）  │
│    │        │            │號碼GGE-993號重 │      │            │
│    │        │            │型機車電門轉動而│      │            │
│    │        │            │啟動該車，竊取得│      │            │
│    │        │            │手後供渠等作為代│      │            │
│    │        │            │步之用          │      │            │
│    ├─┬──┴──────┴────────┴───┴──────┤
│    │主│甲○○結夥三人以上竊盜，處有期徒刑柒月。扣案之鑰匙壹串沒收│
│    │文│。                                                        │
├──┼─┴──┬──────┬────────┬───┬──────┤
│ 3  │97年12月│臺北縣中和市│由甲○○、林○泉│登記為│車牌號碼為  │
│    │18日上午│莒光路47號前│、林○玲在場把風│承發水│GEY-078號重 │
│    │8時許   │            │，王○智以自備鑰│電工程│型機車1輛   │
│    │        │            │匙，將之插入車牌│有限公│（已領回）  │
│    │        │            │號碼GEY-078號重 │司所有│            │
│    │        │            │型機車電門轉動而│，由蘇│            │
│    │        │            │啟動該車，竊取得│瑞坤管│            │
│    │        │            │手後供渠等作為代│領使用│            │
│    │        │            │步之用          │      │            │
│    ├─┬──┴──────┴────────┴───┴──────┤
│    │主│甲○○結夥三人以上竊盜，處有期徒刑柒月。扣案之鑰匙壹串沒收│
│    │文│。                                                        │
├──┼─┴──┬──────┬────────┬───┬──────┤
│ 4  │97年12月│臺北縣中和市│由甲○○、林○泉│戊○○│車牌號碼為  │
│    │17日晚間│興南路2段118│、林○玲在場把風│      │GDM-430號重 │
│    │9 時許  │號前        │，王○智以自備鑰│      │型機車1輛   │
│    │        │            │匙，將之插入車牌│      │（已領回）  │
│    │        │            │號碼GDM-430號重 │      │            │
│    │        │            │型機車電門轉動而│      │            │
│    │        │            │啟動該車，竊取得│      │            │
│    │        │            │手後供渠等作為代│      │            │
│    │        │            │步之用          │      │            │
│    ├─┬──┴──────┴────────┴───┴──────┤
│    │主│甲○○結夥三人以上竊盜，處有期徒刑柒月。扣案之鑰匙壹串沒收│
│    │文│。                                                        │
├──┼─┴──┬──────┬────────┬───┬──────┤
│ 5  │97年12月│臺北縣中和市│由甲○○、王○智│乙○○│車牌號碼為  │
│    │15日晚間│民享街243號1│、林○玲在場把風│      │FRK-580號重 │
│    │10時許  │樓前        │，林○泉持其所有│      │型機車1輛   │
│    │        │            │客觀上具有危險性│      │（已領回）  │
│    │        │            │，足供兇器使用之│      │            │
│    │        │            │剪刀1把，將之插 │      │            │
│    │        │            │入車牌號碼FRK-58│      │            │
│    │        │            │0 號重型機車電門│      │            │
│    │        │            │轉動而啟動該車，│      │            │
│    │        │            │竊取得手後供渠等│      │            │
│    │        │            │作為代步之用    │      │            │
│    ├─┬──┴──────┴────────┴───┴──────┤
│    │主│甲○○結夥三人以上攜帶兇器竊盜，處有期徒刑柒月。扣案之剪刀│
│    │文│壹把沒收。                                                │
├──┼─┴──┬──────┬────────┬───┬──────┤
│ 6  │97年12月│臺北縣中和市│由甲○○、王○智│庚○○│車牌號碼為DR│
│    │14日晚間│興南路2段120│、林○玲在場把風│      │Q-137號輕型 │
│    │7至9時間│號前        │，林○泉持其所有│      │機車1輛（已 │
│    │        │            │客觀上具有危險性│      │領回）      │
│    │        │            │，足供兇器使用之│      │            │
│    │        │            │剪刀1把，將之插 │      │            │
│    │        │            │入車牌號碼DRQ-13│      │            │
│    │        │            │7號輕型機車電門 │      │            │
│    │        │            │轉動而啟動該車，│      │            │
│    │        │            │竊取得手後供渠等│      │            │
│    │        │            │作為代步之用    │      │            │
│    ├─┬──┴──────┴────────┴───┴──────┤
│    │主│甲○○結夥三人以上攜帶兇器竊盜，處有期徒刑柒月。扣案之剪刀│
│    │文│壹把沒收。                                                │
├──┼─┴──┬──────┬────────┬───┬──────┤
│ 7  │97年12月│臺北縣中和市│由甲○○、林○泉│辛○○│車牌號碼為  │
│    │18日（起│莒光路129巷2│、林○玲在場把風│所有，│FUR-652號重 │
│    │訴書誤載│弄2號前     │，王○智以自備鑰│交由謝│型機車1輛   │
│    │為97年12│            │匙，將之插入車牌│慶銘管│（已領回）  │
│    │月8 日）│            │號碼FUR-652 號重│領使用│            │
│    │凌晨4 時│            │型機車電門之際，│      │            │
│    │30分許  │            │即經目擊民眾黃建│      │            │
│    │        │            │叡發現報警處理，│      │            │
│    │        │            │而未能得逞      │      │            │
│    │        │            │                │      │            │
│    │        │            │                │      │            │
│    ├─┬──┴──────┴────────┴───┴──────┤
│    │主│甲○○結夥三人以上竊盜，未遂，處有期徒刑肆月。扣案之鑰匙壹│
│    │文│串沒收。                                                  │
└──┴─┴─────────────────────────────┘


司法院資訊處製作；財團法人民間司法改革基金會備份。
